【裁判字號】    96,易,500
【裁判日期】    970704
【裁判案由】    竊盜
【裁判全文】
臺灣宜蘭地方法院刑事判決               96年度易字第500號
公  訴  人  臺灣宜蘭地方法院檢察署檢察官
被      告  丙○○
上列被告因竊盜案件，經檢察官提起公訴（96年度偵字第2362號）
，本院判決如下：
    主  文
丙○○共同犯攜帶兇器竊盜罪，累犯，處有期徒刑捌月，扣案之
鐵橇、十字鎬、螺絲起子各壹支均沒收。
    事  實
一、丙○○前因施用毒品案件，經臺灣臺北地方法院於民國90年
    6月21日，以90年度簡字第1281號刑事判決判處有期徒刑6月
    確定；再因施用毒品案件，經臺灣桃園地方法院於91年1月
    25日，以90年度易字第1702號刑事判決判處有期徒刑8月確
    定；另因竊盜案件，經臺灣嘉義地方法院於91年9月2日，以
    91年度易字第249號刑事判決判處有期徒刑6月確定。上開有
    期徒刑6月、8月、6月經臺灣嘉義地方法院以91年度聲字第
    814號裁定定應執行刑有期徒刑1年5月，於92年5月29日假釋
    出監，於92年8月13日假釋期滿，以已執行論。
二、詎丙○○猶不知悔改，復與甲○○（通緝中）基於意圖為自
    己不法所有之犯意聯絡，於96年5月29日上午6時40分許，攜
    帶客觀上對人之生命、身體構成威脅之兇器鐵橇、十字鎬、
    螺絲起子各1支，至宜蘭縣蘇澳鎮省道台九線115公里又230
    公尺處，由甲○○持上開兇器竊取公路總局第四區工程處南
    澳工務段所管理之紐澤西護欄白鐵排水孔3只，丙○○則在
    旁把風。於得手後尚未及離去之際，即為路過之公路總局第
    四區工程處南澳工務段員工乙○○發現，並迅即報警處理。
    嗣於同日上午8時10分許，為警於上處查獲，並當場扣得兇
    器鐵橇、十字鎬、螺絲起子各1支。
三、案經宜蘭縣警察局蘇澳分局報請臺灣宜蘭地方法院檢察署檢
    察官偵查起訴。
    理  由
一、訊據被告丙○○固坦承於96年5月29日上午6時40分許，與同
    案共犯甲○○共同至宜蘭縣蘇澳鎮省道台九線115公里又230
    公尺處，由同案共犯甲○○持鐵橇、十字鎬、螺絲起子等器
    具，竊取路旁由公路總局第四區工程處南澳工務段所管理之
    紐澤西護欄白鐵排水孔3只等情不諱，惟矢口否認有竊盜犯
    行，並辯稱：伊是載甲○○去花蓮借錢，甲○○帶鐵撬、十
    字鎬，說是去姐姐家附近挖牛奶浦，到該地點下車上廁所，
    伊帶1條狗，狗看到猴子就去追，伊去叫狗回來，甲○○做
    什麼伊不知道，追沒多久，甲○○就叫伊回來，過程中有1
    個騎摩托車的人問他們在幹嘛云云。經查：
  (一)同案共犯甲○○於警訊中，坦承於前開地點，持用鐵橇、十
    字鎬、螺絲起子等工具，竊取紐澤西護欄白鐵排水孔3只等
    情不諱（參見警澳偵字第0965004875號卷第2、3頁96年5月
    29日警訊筆錄），並有現場及扣案之鐵橇、十字鎬、螺絲起
    子照片共13幀（警澳偵字第0965004875號卷第12至18頁），
    及公路總局第四區工程處南澳工務段員工乙○○出具之贓物
    認領保管單1紙（警澳偵字第0965004875號卷第10頁）在卷
    可稽。
  (二)同案共犯甲○○於警訊中，雖自承其所為上開竊案，惟矢口
    否認被告丙○○知悉其行竊情事。而關於本件竊案發生過程
    ，依證人乙○○於本院審理中結證稱：伊騎乘摩托車從蘇澳
    沿蘇花公路要到南澳工務段上班，在蘇花公路115公里又230
    公尺處，看到有1個人站在紐澤西護欄後面，當伊騎乘機車
    接近的時候，那個人就馬上站起來裝作沒有事的樣子，伊騎
    機車離開後又再繞回來，那個人還是站在紐澤西後面，伊問
    那人做什麼，那人說在拔牛奶浦，當時紐澤西護欄排水孔的
    白鐵已經被撬，丙○○的車子停在1、20公尺外，丙○○站
    在車子旁邊溜狗並且走來走去，後來伊去東澳派出所先跟警
    察講，再回站上跟站長講，站長就派車載伊去東澳派出所作
    筆錄，之後有跟東澳派出所副主管一起回去現場，看到紐澤
    西護欄有3個白鐵被拔起來，1個是放在護欄後面，2個不知
    道去哪裡，而白鐵位置是先放在排水孔處，再用水泥灌上去
    ，所以整個應該是黏住，用手是沒有辦法拔出來，白鐵孔要
    撬開，要先用螺絲起子先在白鐵孔四處接縫處打小洞，再用
    鐵撬撬開，十字鎬是把白鐵孔附近的土挖開挖平，才有辦法
    把白鐵孔挖出來等語（參見本院卷第118至120頁97年6月17
    日審判筆錄）。依證人乙○○所述情節，甲○○於路旁紐澤
    西護欄後方行竊之際，被告丙○○站立於1、20公尺旁，以
    甲○○持十字鎬、螺絲起子、鐵撬依序挖掘白鐵排水孔3只
    時，被告丙○○既站立於附近，豈有不知甲○○著手行竊之
    理。況甲○○所攜帶之工具中，先以十字鎬把白鐵孔附近的
    土石挖開，再用螺絲起子將白鐵孔四處接縫處打小洞，最後
    再以鐵撬撬開白鐵排水孔，如非事先勘查後確定竊取物品及
    手法，否則如何能在短時間內利用工具為之，顯見被告丙○○辯稱係隨意停靠該處云云，要屬無稽。
  (三)綜上所述，本件事證明確，被告丙○○與甲○○共同至上開
    地點，由甲○○持用工具著手行竊，被告丙○○則在旁把風
    等情堪以認定，被告丙○○前開所辯要無足採，應依法論科
    。
二、核被告丙○○所為，係犯刑法第321條第1項第3款攜帶兇器
    竊盜罪。被告丙○○與同案共犯甲○○就上開竊盜犯行，有
    犯意之聯絡及行為之分擔，為共同正犯。查被告丙○○前因
    施用毒品案件，經臺灣臺北地方法院以90年度簡字第1281號
    刑事判決判處有期徒刑6月確定，再因施用毒品案件，經臺
    灣桃園地方法院以90年度易字第1702號刑事判決判處有期徒
    刑8月確定，另因竊盜案件，經臺灣嘉義地方法院以91年度
    易字第249號刑事判決判處有期徒刑6月確定，上開有期徒刑
    6 月、8月、6月經臺灣嘉義地方法院以91年度聲字第814號
    裁定定應執行刑有期徒刑1年5月，於92年5月29日假釋出監
    ，於92年8月13日假釋期滿，有卷附臺灣高等法院被告前案
    紀錄表可按，其受有期徒刑之執行完畢，5年內再犯法定刑
    有期徒刑以上之本罪，為累犯，依法加重其刑。爰審酌被告
    為圖私利，竟竊取他人財物，依其犯罪之動機、目的、竊得
    財物之價值，及犯後猶飾詞卸責等一切情狀，量處如主文所
    示之刑，以示懲儆。扣案之鐵橇、十字鎬、螺絲起子，係供
    本件行竊所用工具，且為同案共犯甲○○所有，亦據被告供
    明在卷，依法宣告沒收之。
據上論斷，應依刑事訴訟法第299條第1項前段，刑法第28條、第
321條第1項第3款、第47條第1項、第38條第1項第2款，判決如主
文。
本案經檢察官賴淑萍到庭執行職務
中    華    民    國    97    年    7     月    4     日
                  刑事第四庭法  官  辜  漢  忠
以上正本證明與原本無異。
如不服本判決應於收受本判決後10日內向本院提出上訴書狀，並
應敘述具體理由。若未敘述理由者，應於上訴期間屆滿後20日內
向本院補提理由書狀(均須按他造當事人之人數附繕本)。
                            書記官  許麗汝
中    華    民    國    97    年    7     月    8     日
附錄本案論罪科刑法條：
中華民國刑法第321條第1項第3款
犯竊盜罪而有下列情形之一者，處六月以上、五年以下有期徒刑
：
三、攜帶兇器而犯之者。


司法院資訊處製作；財團法人民間司法改革基金會備份。
